臺灣屏東地方法院刑事判決　　　　　 95年度易字第792號
公　訴　人　臺灣屏東地方法院檢察署檢察官
被　　　告　丙○○
　　　　　　乙○○
上列被告因竊盜案件，經檢察官提起公訴（95年度偵字第6568號
），茲因被告就被訴事實為有罪之陳述，經告知簡式審判程序意
旨，並聽取公訴人及被告之意見後，本院合議庭裁定由受命法官
獨任依簡式審判程序審理，判決如下：
    主      文
丙○○共同攜帶兇器，毀越安全設備竊盜未遂，累犯，處有期徒
刑壹年，扣案鐵剪貳把、鉗子壹把沒收。
乙○○共同攜帶兇器，毀越安全設備竊盜未遂，累犯，處有期徒
刑壹年，扣案鐵剪貳把、鉗子壹把沒收。
    事      實
一、丙○○前因違反毒品危害防制條例2 罪，經臺灣高雄地方法
    院93年度訴字第1112號判處有期徒刑10月、8 月，應執行有
    期徒刑1 年4 月確定，於民國93年11月15日入監執行，94年
    11月22日因縮刑假釋出監，嗣95年2 月10日因縮刑期滿未經
    撤銷假釋而執行完畢；乙○○前因違反毒品危害防制條例案
    件，經臺灣苗栗地方法院94年度訴字第460 號判處有期徒刑
    6 月確定，於94年12月15日入監執行，95年5 月27日期滿執
    行完畢。
二、渠2 人於前開有期徒刑執行完畢後5 年內，竟仍不知悔悟，
    復於95年10月31日凌晨2 時許，共同基於意圖為自己不法所
    有之竊盜犯意聯絡，分持丙○○所有，客觀上對於人之生命
    、身體具有危險性之鐵剪2 把、鉗子1 把，相偕至對外開放
    之屏東縣里港鄉土庫村清聖宮內，以上開工具破壞廟內保管
    香油錢之鐵門門栓（毀損部分未據告訴）並著手竊盜時，為
    聽聞聲響趕來之村民報警當場逮捕查獲，扣得上開鐵剪2把
    、鉗子1 把。
三、案經屏東縣警察局里港分局報告臺灣屏東地方法院檢察署檢
    察官偵查起訴。
    理      由
一、前揭共同破壞鐵門竊取香油錢不遂之犯罪事實，除據被告丙
    ○○、乙○○2 人於本院審理時自白不諱，並經證人即清聖
    宮主任委員甲○○、證人即參與上開逮捕行動之村民蘇東村
    於偵查中結證綦詳，復有扣案鐵剪2 把、鉗子1 把及現場照
    片8 幀在卷可稽，堪信為真。被告丙○○、乙○○之犯罪事
    證已臻明確，應依法論科。
二、按刑法第321 條第1 項第3 款之攜帶兇器竊盜罪，係以行為
    人攜帶兇器竊盜為其加重條件，此所謂兇器，其種類並無限
    制，凡客觀上足對人之生命、身體、安全構成威脅，具有危
    險性之兇器均屬之，且祇須行竊時攜帶此種具有危險性之兇
    器為已足，並不以攜帶之初有行兇之意圖為必要，最高法院
    79年臺上字第5253號著有判例。扣案被告丙○○、乙○○持
    以供前揭犯行使用之鐵剪、鉗子，均為金屬製造，質地堅硬
    ，其因供手工工作使用之設計，易於握持運使，對於人之生
    命、身體安全具高度之危險性，依前開說明，為刑法第321
    條第1 項第3 款規定之兇器。又上開被告丙○○、乙○○2
    人因著手竊盜而破壞之鐵門門栓，為該具有防閑功能鐵門之
    一部，屬刑法第321 條第1 項第2 款規定之安全設備。核被
    告丙○○、乙○○所為，係犯刑法第321 條第2 項、第1 項
    第2 款、第3 款攜帶兇器、毀越安全設備之加重竊盜罪未遂
    。被告丙○○、乙○○就前揭犯行有犯意聯絡及行為分擔，
    均為共同正犯。被告丙○○前因違反毒品危害防制條例2 罪
    ，經臺灣高雄地方法院93年度訴字第1112號判處有期徒刑10
    月、8 月，應執行有期徒刑1 年4 月確定，於93年11月15日
    入監執行，94年11月22日因縮刑假釋出監，嗣95年2 月10日
    因縮刑期滿未經撤銷假釋而執行完畢；被告乙○○前因違反
    毒品危害防制條例案件，經臺灣苗栗地方法院94年度訴字第
    460 號判處有期徒刑6 月確定，於94年12月15日入監執行，
    95年5 月27日期滿執行完畢，均係受徒刑之執行完畢，5 年
    以內故意再犯有期徒刑以上之本罪，應依刑法第47條第1 項
    累犯之規定，各加重其刑。又2 人著手於犯罪行為之實行而
    不遂，另依刑法第25條第2 項規定，按既遂犯之刑減輕之，
    並各依法先加重後減輕。
三、爰審酌被告丙○○、乙○○之年齡、品行、智識能力、犯罪
    動機、手段、遂行犯罪行為之程度、對於法益造成侵害之情
    節。被告丙○○為74年3 月12日出生、受有國中畢業教育程
    度、現無職業之人，有警詢年籍等資料在卷可參，前揭犯罪
    時年甫21歲，素行不良，自滿18歲計，除前揭構成累犯要件
    部分已如前述，不再重複評價者外，及至本件犯罪之前未幾
    ，又因施用毒品而違反毒品危害防制條例案件，於95年7 月
    27日經臺灣高雄地方法院95年度訴字第1183號判處有期徒刑
    1 年，並於95年8 月17日確定，有臺灣高等法院被告前案紀
    錄表及臺灣屏東地方法院檢察署刑案資料查註紀錄表各1 份
    在卷可按，嗣到案執行前，更犯本件之罪；被告乙○○為56
    年10月10日出生、受有國中畢業教育、現無職業之人，有警
    詢年籍資料附卷可參，本件犯罪時已近不惑，竟仍不知檢點
    ，前有多次犯罪經法院判刑確定而執行完畢之紀錄，除前列
    構成累犯要件部分已評價如上外，於78、79年間即因違反麻
    醉藥品管理條例、肅清煙毒條例等案件，各經法院判處有期
    徒刑6 月、2 年，合併應執行有期徒刑2 年4 月確定，嗣80
    年至84年間又多次因賭博罪而經法院判刑確定並執行完畢在
    案，有臺灣高等法院被告前案紀錄表及臺灣屏東地方法院檢
    察署刑案資料查註紀錄表各1 份在卷可按，素行欠佳。並考
    量本件2 人為求取財，尚敢無懼神靈，冒瀆民間信仰忌諱，
    相偕利用寺廟夜間管理疏懈機會，以破壞鐵門門栓方式著手
    竊取信眾捐獻香油錢，客觀上雖尚無財物所獲，然其無忌於
    一般心靈禮教規範之反社會意識，主觀惡性顯甚於一般竊盜
    犯罪，無所不已，又犯罪時間、所持工具之性質與具體犯罪
    情節，影響社會安寧秩序與進一步擴大法益受侵害對象、範
    圍之危險程度，及渠2 人犯罪後態度等一切情狀，各量處如
    主文所示之刑，以資懲儆。
四、又扣案鐵剪2 把、鉗子1 把為被告丙○○所有並經被告2 人
    持為本件犯罪使用之工具，應依刑法第38條第1 項第2 款規
    定宣告沒收。
據上論斷，依刑事訴訟法第273 條之1 第1 項、第299 條第1 項
前段，刑法第28條、第321 條第2 項、第1 項第2 款、第3 款、
第25條第2 項、第47條第1 項、第38條第1 項第2 款，判決如主
文。
本案經檢察官鍾仁松到庭執行職務
中　　華　　民　　國　　96　　年　　1 　　月　　31　　日
                  刑事第二庭    法  官  陳松檀
以上正本證明與原本無異。
如不服本判決應於收受本判決送達後十日內向本院提出上訴書狀
，其未敘述上訴理由者，並得於提起上訴後十日內向本院補提理
由書狀（均須按他造當事人之人數附繕本）「切勿逕送上級法院
」
中　　華　　民　　國　　96　　年　　1 　　月　　31　　日
                                書記官  林祥玉
附錄本判決論罪科刑法條全文
中華民國刑法第321條
犯竊盜罪而有左列情形之一者，處6 月以上、5 年以下有期徒刑
：
一、於夜間侵入住宅或有人居住之建築物、船艦或隱匿其內而犯
    之者。
二、毀越門扇、牆垣或其他安全設備而犯之者。
三、攜帶兇器而犯之者。
四、結夥三人以上而犯之者。
五、乘火災、水災或其他災害之際而犯之者。
六、在車站或埠頭而犯之者。
前項之未遂犯罰之。
